臺灣屏東地方法院交通事件裁定　　　　100年度交聲字第104號
原處分機關　交通部公路總局高雄區監理所屏東監理站
法定代理人　高金木
異　議　人　吳真真
即受處分人
上列異議人因違反道路交通管理處罰條例案件，對於交通部公路
總局高雄區監理所屏東監理站於民國100 年2 月25日所為之處分
（屏監違字第裁82-V00000000號）聲明異議，本院裁定如下：
    主  文
異議駁回。
    理  由
一、原處分意旨略以：異議人即受處分人（下稱異議人）吳真真
    於民國99年10月9 日9 時25分許，將車牌號碼4757-ML 號自
    用一般小客車（下稱系爭汽車）停放於屏東縣屏東市香揚巷
    3 之62號處前，因有在禁止臨時停車處所停車之違規，為警
    製單舉發，嗣原處分機關即交通部公路總局高雄區監理所屏
    東監理站認異議人上開情形，違反道路交通管理處罰條例第
    56條第1 項第1 款之規定，爰裁處罰鍰新臺幣（下同）900
    元等語。
二、聲明異議意旨：詳如聲明異議狀（如附件）所載。
三、按道路交通安全規則第111 條第1 項第2 款規定：「交岔路
    口、公共汽車招呼站10公尺內、消防栓、消防車出入口5 公
    尺內不得臨時停車。」、同規則第112 條第1 項第1 款規定
    ：「禁止臨時停車處所不得停車。」；道路交通標誌標線號
    誌設置規則第149 條第1 項第1 款第5 目規定「紅實線，設
    於路側，用以禁止臨時停車。」；又「汽車駕駛人停車時，
    有在禁止臨時停車處所停車之情形者，處新臺幣600 元以上
    ，1200元以下罰鍰」，道路交通管理處罰條例第56條第1 項
    第1 款定有明文。是依據上開規定，凡在交岔路口、公共汽
    車招呼站10公尺內、消防栓、消防車出入口5 公尺內禁止臨
    時停車之處停車，或在紅實線禁止臨時停車之處停車時，即
    違反規定，應依道路交通管理處罰條例第56條第1 項第1 款
    規定處罰。
四、經查：
  (一)異議人於前揭時間，停放其所有前揭汽車於屏東縣屏東市香
    揚巷3 之62號處前交岔路口10公尺內之事實，為異議人所不
    爭執，並經屏東縣政府警察局交通勤務警察當場舉發違規等
    情，有屏東縣政府警察局舉發違反道路交通管理事件通知單
    、交通部公路總局屏東監理站屏監違字第裁82-V00000000號
    裁決書、屏東縣政府警察局100 年4 月14日屏警交字第1000
    019769號函暨檢附之道路交通事故調查卷宗在卷可稽，是此
    部分事實洵堪認定。
  (二)受處分人雖以：系爭汽車未停放於禁止停車標線（紅線）
    上，整個巷道無分隔線，亦無其他任何禁止（臨時）停車標
    誌及標線；事發地點係在巷道，非交通要道，平日進出人
    車並不頻繁；巷道兩側停車之餘，尚可容兩輛車交錯行駛
    自如；系爭汽車停放處之前有一電線桿（人車本就無法通
    行），認伊並不妨害行人通行或行車安全無虞，且未停放於
    有關主管機關所設置之禁止停車標線（紅線）上等語置辯，
    惟所謂「禁止臨時停車處所」，係指橋樑、隧道、圓環、障
    礙物對面、人行道、行人穿越道、快車道、交岔路口或公共
    汽車招呼站十公尺內、消防車出入口五公尺內、設有禁止臨
    時停車標誌標線處所，均為禁止臨時停車處所，道路交通管
    理處罰條例第55條定有明文；又禁止臨時停車處所非僅以設
    有禁止臨時停車標誌標線處所為限，凡交岔路口十公尺內，
    縱令未繪設禁止臨時停車線（即俗稱「紅線」），仍為禁止
    臨時停車處所，此觀前揭道路交通管理處罰條例第55條業已
    規範明確，是交岔路口十公尺內縱未繪製禁止臨時停車線，
    仍為禁止臨時停車處所，交岔路口十公尺內繪製之禁止臨時
    停車線（紅線），用意僅不過為輔助、提醒用路人。易言之
    ，交岔路口十公尺內禁止臨時停車之立法意旨，乃因道路交
    岔路口為車輛往來匯集之要道，在該處臨時停車或長期停車
    ，有礙交通流向之交會，影響駕駛人經過交岔路口時察覺岔
    路來車動態之視距，將妨礙車輛之進出及轉彎，對於交通往
    來之順暢及安全實有重大影響，故以法律明文禁止，只要在
    交岔路口十公尺內即不得停車，此與地面上有無劃設紅線或
    黃網無關，汽車駕駛人既領有駕駛執照，對於相關交通安全
    規則即應有所認識，且有遵守之義務。本件係爭汽車遭撞擊
    後，其車輛雖有位移（呈車頭朝東北、車尾朝西南方向，右
    後輪距離路緣約40分分），然其車尾距離交岔路口僅7.5 公
    尺等情（1.2+4.3+ 2.0），有道路交通事故現場圖可憑，明
    顯可知係爭汽車係停放位置係在交岔路口十公尺內，自不能
    因行政主管機關未依道路交通標誌標線號誌設置規則第169
    條繪設禁止臨時停車線，即置上開既有規定於不論，逕謂交
    岔路口十公尺內凡未繪設禁止臨時停車線者，均得任意停車
    。而前揭道路交通安全規則第111 條第1 項第2 款所定交岔
    路口十公尺內不得臨時停車之規定，其所稱之交岔路口，凡
    係供人車通行之多數道路相交會處均屬之，並無車道、巷弄
    之分，受處分人任意曲解本件違規地點係社區巷弄，非交通
    要道，平日進出人車並不頻繁，自無足採。是受處分人辯稱
    其未在劃有紅、黃線區域停車，即非在禁止臨時停車處所停
    車，顯然對於禁止臨時停車處所之認定有所誤會，故本件舉
    發違規之認定事實及適用法條，核無違誤。
五、綜上所述，受處分人於上揭時、地有在禁止臨時停車處所停
    車之違規情事既可認定，原舉發單位依照上述規定，對於受
    處分人掣單舉發，難認有何違誤之處，是原處分機關依道路
    交通管理處罰條例第56條第1 項第1 款規定以及違反道路交
    通管理事件統一裁罰基準表之相關內容，而裁處異議人罰鍰
    900 元，於法並無違誤。故本件異議並無理由，應予駁回。
六、依道路交通事件處理辦法第18條，裁定如主文。
中    華    民    國  100     年    5     月    30    日
                  交通法庭      法  官  簡光昌
以上正本證明與原本無異。
如不服本裁定應於收受送達後5 日內向本院提出抗告書狀敘述抗
告之理由抗告於台灣高等法院高雄分院。
中    華    民    國  100     年    5     月    30    日
                                書記官  林祥玉